Materials for lyx workshop/LyX.app/Contents/Resources/dicts/ca_XV.aff
FLAG num
PFX 1   Y       16       #Apostrofament de l'artícul 'l' davant de paraula
PFX 1   0       l'      [aàèeéiíïòoóuúüAEIOUÀÈÉÍÒÚ]
PFX 1   0       l'      [hH][iu][^aeiouàèéòó]
PFX 1   0       l'      [hH][aeiouàèéòó][^iu]
PFX 1   a       l'A     a
PFX 1   à       l'À     à
PFX 1   e       l'E     e
PFX 1   è       l'È     è
PFX 1   é       l'É     é
PFX 1   i       l'I     i
PFX 1   í       l'Í     í
PFX 1   o       l'O     o
PFX 1   ò       l'Ò     ò
PFX 1   ó       l'Ó     ó
PFX 1   u       l'U     u
PFX 1   ú       l'Ú     ú
PFX 1   h       l'H     h


PFX 2   Y       19       #Apostrofament de la preposició 'd' davant de paraula
PFX 2   0       d'      [aàèeéiíïòoóuúüAEIOUÀÈÉÍÒÚ]
PFX 2   0       d'      [hH][iu][^aeiouàèéòó]
PFX 2   0       d'      [hH][aeiouàèéòó][^iu]
PFX 2   0       D'      [aàèeéiíïòoóuúüAEIOUÀÈÉÍÒÚ]
PFX 2   0       D'      [hH][iu][^aeiouàèéòó]
PFX 2   0       D'      [hH][aeiouàèéòó][^iu]
PFX 2   a       d'A     a
PFX 2   à       d'À     à
PFX 2   e       d'E     e
PFX 2   è       d'È     è
PFX 2   é       d'É     é
PFX 2   i       d'I     i
PFX 2   í       d'Í     í
PFX 2   o       d'O     o
PFX 2   ò       d'Ò     ò
PFX 2   ó       d'Ó     ó
PFX 2   u       d'U     u
PFX 2   ú       d'Ú     ú
PFX 2   h       d'H     h


SFX 4	Y	1	#Generada automaticament per a les paraules
SFX 4	0	s	.	

SFX 5	Y	1	#Generada automaticament per a les paraules
SFX 5	a	es	.	

SFX 6	Y	1	#Generada automaticament per a les paraules
SFX 6	0	a	.	

SFX 7	Y	1	#Generada automaticament per a les paraules
SFX 7	t	da	.	

SFX 8	Y	1	#Generada automaticament per a les paraules
SFX 8	t	des	.	

SFX 9	Y	1	#Generada automaticament per a les paraules
SFX 9	t	dament	.	

SFX 10	Y	1	#Generada automaticament per a les paraules
SFX 10	t	det	.	

SFX 11	Y	1	#Generada automaticament per a les paraules
SFX 11	t	deta	.	

SFX 12	Y	1	#Generada automaticament per a les paraules
SFX 12	t	díssimes	.	

SFX 13	Y	1	#Generada automaticament per a les paraules
SFX 13	t	díssima	.	

SFX 14	Y	1	#Generada automaticament per a les paraules
SFX 14	t	díssims	.	

SFX 15	Y	1	#Generada automaticament per a les paraules
SFX 15	t	diu	.	

SFX 16	Y	1	#Generada automaticament per a les paraules
SFX 16	t	díssim	.	

SFX 17	Y	1	#Generada automaticament per a les paraules
SFX 17	t	dot	.	

SFX 18	Y	1	#Generada automaticament per a les paraules
SFX 18	t	diua	.	

SFX 19	Y	1	#Generada automaticament per a les paraules
SFX 19	t	dots	.	

SFX 20	Y	1	#Generada automaticament per a les paraules
SFX 20	t	dota	.	

SFX 21	Y	1	#Generada automaticament per a les paraules
SFX 21	t	dotes	.	

SFX 22	Y	1	#Generada automaticament per a les paraules
SFX 22	0	es	.	

SFX 23	Y	1	#Generada automaticament per a les paraules
SFX 23	ó	ons	.	

SFX 24	Y	1	#Generada automaticament per a les paraules
SFX 24	t	dets	.	

SFX 25	Y	1	#Generada automaticament per a les paraules
SFX 25	t	detes	.	

SFX 26	Y	1	#Generada automaticament per a les paraules
SFX 26	t	dius	.	

SFX 27	Y	1	#Generada automaticament per a les paraules
SFX 27	t	diues	.	

SFX 28	Y	1	#Generada automaticament per a les paraules
SFX 28	0	ament	.	

SFX 29	Y	1	#Generada automaticament per a les paraules
SFX 29	0	ment	.	

SFX 30	Y	1	#Generada automaticament per a les paraules
SFX 30	c	ques	.	

SFX 31	Y	1	#Generada automaticament per a les paraules
SFX 31	0	ot	.	

SFX 32	Y	1	#Generada automaticament per a les paraules
SFX 32	0	et	.	

SFX 33	Y	1	#Generada automaticament per a les paraules
SFX 33	0	ots	.	

SFX 34	Y	1	#Generada automaticament per a les paraules
SFX 34	0	ets	.	

SFX 35	Y	1	#Generada automaticament per a les paraules
SFX 35	0	aç	.	

SFX 36	Y	1	#Generada automaticament per a les paraules
SFX 36	0	iu	.	

SFX 37	Y	1	#Generada automaticament per a les paraules
SFX 37	0	orro	.	

SFX 38	Y	1	#Generada automaticament per a les paraules
SFX 38	0	aços	.	

SFX 39	Y	1	#Generada automaticament per a les paraules
SFX 39	0	arro	.	

SFX 40	Y	1	#Generada automaticament per a les paraules
SFX 40	0	uç	.	

SFX 41	Y	1	#Generada automaticament per a les paraules
SFX 41	0	ius	.	

SFX 42	Y	1	#Generada automaticament per a les paraules
SFX 42	0	usc	.	

SFX 43	Y	1	#Generada automaticament per a les paraules
SFX 43	0	orros	.	

SFX 44	Y	1	#Generada automaticament per a les paraules
SFX 44	0	arros	.	

SFX 45	Y	1	#Generada automaticament per a les paraules
SFX 45	0	uços	.	

SFX 46	Y	1	#Generada automaticament per a les paraules
SFX 46	0	uscs	.	

SFX 47	Y	1	#Generada automaticament per a les paraules
SFX 47	a	ota	.	

SFX 48	Y	1	#Generada automaticament per a les paraules
SFX 48	0	ça	.	

SFX 49	Y	1	#Generada automaticament per a les paraules
SFX 49	a	eta	.	

SFX 50	Y	1	#Generada automaticament per a les paraules
SFX 50	a	iua	.	

SFX 51	Y	1	#Generada automaticament per a les paraules
SFX 51	ós	osa	.	

SFX 52	Y	1	#Generada automaticament per a les paraules
SFX 52	ós	osos	.	

SFX 53	Y	1	#Generada automaticament per a les paraules
SFX 53	ós	oses	.	

SFX 54	Y	1	#Generada automaticament per a les paraules
SFX 54	e	a	.	

SFX 55	Y	1	#Generada automaticament per a les paraules
SFX 55	a	orra	.	

SFX 56	Y	1	#Generada automaticament per a les paraules
SFX 56	a	uça	.	

SFX 57	Y	1	#Generada automaticament per a les paraules
SFX 57	a	usca	.	

SFX 58	Y	1	#Generada automaticament per a les paraules
SFX 58	ós	osament	.	

SFX 59	Y	1	#Generada automaticament per a les paraules
SFX 59	0	rra	.	

SFX 60	Y	1	#Generada automaticament per a les paraules
SFX 60	a	otes	.	

SFX 61	Y	1	#Generada automaticament per a les paraules
SFX 61	0	ces	.	

SFX 62	Y	1	#Generada automaticament per a les paraules
SFX 62	a	etes	.	

SFX 63	Y	1	#Generada automaticament per a les paraules
SFX 63	a	iues	.	

SFX 64	Y	1	#Generada automaticament per a les paraules
SFX 64	a	orres	.	

SFX 65	Y	1	#Generada automaticament per a les paraules
SFX 65	a	uces	.	

SFX 66	Y	1	#Generada automaticament per a les paraules
SFX 66	a	usques	.	

SFX 67	Y	1	#Generada automaticament per a les paraules
SFX 67	0	rres	.	

SFX 68	Y	1	#Generada automaticament per a les paraules
SFX 68	0	eta	.	

SFX 69	Y	1	#Generada automaticament per a les paraules
SFX 69	u	va	.	

SFX 70	Y	1	#Generada automaticament per a les paraules
SFX 70	u	ves	.	

SFX 71	Y	1	#Generada automaticament per a les paraules
SFX 71	0	etes	.	

SFX 72	Y	1	#Generada automaticament per a les paraules
SFX 72	0	iua	.	

SFX 73	Y	1	#Generada automaticament per a les paraules
SFX 73	í	ins	.	

SFX 74	Y	1	#Generada automaticament per a les paraules
SFX 74	0	iues	.	

SFX 75	Y	1	#Generada automaticament per a les paraules
SFX 75	u	vament	.	

SFX 76	Y	1	#Generada automaticament per a les paraules
SFX 76	0	ota	.	

SFX 77	Y	1	#Generada automaticament per a les paraules
SFX 77	0	otes	.	

SFX 78	Y	1	#Generada automaticament per a les paraules
SFX 78	à	ans	.	

SFX 79	Y	1	#Generada automaticament per a les paraules
SFX 79	0	aça	.	

SFX 80	Y	1	#Generada automaticament per a les paraules
SFX 80	0	orra	.	

SFX 81	Y	1	#Generada automaticament per a les paraules
SFX 81	0	uça	.	

SFX 82	Y	1	#Generada automaticament per a les paraules
SFX 82	0	usca	.	

SFX 83	Y	1	#Generada automaticament per a les paraules
SFX 83	0	orres	.	

SFX 84	Y	1	#Generada automaticament per a les paraules
SFX 84	0	aces	.	

SFX 85	Y	1	#Generada automaticament per a les paraules
SFX 85	0	uces	.	

SFX 86	Y	1	#Generada automaticament per a les paraules
SFX 86	0	arra	.	

SFX 87	Y	1	#Generada automaticament per a les paraules
SFX 87	0	usques	.	

SFX 88	Y	1	#Generada automaticament per a les paraules
SFX 88	0	arres	.	

SFX 89	Y	1	#Generada automaticament per a les paraules
SFX 89	0	os	.	

SFX 90	Y	1	#Generada automaticament per a les paraules
SFX 90	ca	ques	.	

SFX 91	Y	1	#Generada automaticament per a les paraules
SFX 91	à	ana	.	

SFX 92	Y	1	#Generada automaticament per a les paraules
SFX 92	à	anes	.	

SFX 93	Y	1	#Generada automaticament per a les paraules
SFX 93	0	íssims	.	

SFX 94	Y	1	#Generada automaticament per a les paraules
SFX 94	0	íssim	.	

SFX 95	Y	1	#Generada automaticament per a les paraules
SFX 95	0	íssima	.	
